Inventaris van het archief van het Bisdom Rotterdam, ca. 1850-1971
Nationaal Archief, Den Haag
Bisdom Rotterdam
oudste stuk - jongste stuk: 1850-1971
33049
2376 inventarisnummers; 72,10 meter
Normale geschreven, getypte en gedrukte documenten, geen bijzondere handschriften.
Nationaal Archief, Den Haag
Het Bisdom Rotterdam is opgericht in 1956: voordien viel het gebied onder het bisdom Haarlem. Het archief bestrijkt de periode van ca. 1850 tot 1971 en bevat ook stukken, gevormd door het bestuur van het bisdom Haarlem. Het grootste deel van het archief bestaat uit een serie dossiers betreffende parochies, geordend per dekenaat. Ook bevat het archief stukken betreffende katholieke organisaties zoals: armbesturen, schoolbesturen, congregaties van religieuzen, stichtingen en verenigingen. Voorts zijn er stukken over kerkgebouwen (waaronder accountantsrapporten van het Fonds voor de kerkenbouw), pauselijke onderscheidingen, het Tweede Vaticaans Concilie. Tenslotte bevat het archief correspondentie met geestelijken en particulieren.
Archiefvorming
Geschiedenis van het archiefbeheer
De verwerving van het archief
Het archief is voor langere tijd in beheer, niet in eigendom verkregen.
Aanwijzingen voor de gebruiker
Openbaarheidsbeperkingen
Deels openbaar, deels beperkt openbaar (B). Voor raadpleging van stukken, jonger dan 50 jaar, is schriftelijke toestemming vereist van het Bisdom Rotterdam.
Materiële beperkingen
Het archief kent geen beperkingen voor het raadplegen van stukken als gevolg van slechte materiële staat
Aanvraaginstructie
Openbare archiefstukken kunnen online worden aangevraagd en gereserveerd. U kunt dit ook via de terminals in de studiezaal van het Nationaal Archief doen. Om te kunnen reserveren dient u de volgende stappen te volgen:
U maakt een profiel aan op www.gahetna.nl, en logt vervolgens in
Via de archiefinventaris (alleen de beschrijvingen met rode nummers) selecteert u het gewenste archiefstuk door op de knop 'Reserveren' te klikken
In het volgende scherm geeft u aan op welke dag u het archiefstuk wilt inzien
Indien u zich bevindt in de studiezaal en een tafelnummer heeft ontvangen kunt u dit nummer vermelden. Als u geen tafelnummer heeft kunt u tafelnummer 777 laten staan
Vervolgens bevestigt u uw reservering door deze te versturen.
Verwant materiaal
Beschikbaarheid van kopieën
Inventarisnummers van dit archief zijn niet in kopievorm beschikbaar
Bijlagen
Concordantie op het archief van het bisdom Rotterdam 1850 - 1971
1. 1 - 3
2. 4 - 13
3. 14 - 22
4. 23 - 28
5. 29 - 34
6. 35 - 44
7. 45 - 52
8. 53 - 60
9. 61 - 62
10. 63 - 77
11. 78 - 85
12. 86 - 97
13. 98 - 103
14. 104 - 112
15. 113 - 121
16. 122 - 127
17. 128 - 133
18. 134 - 139
19. 140 - 149
20. 150 - 156
21. 157 - 168
22. 169 - 177
23. 178 - 181
24. 182 - 183
25. 184
26. 185 - 186
27. 187 - 192
28. 193 - 198
29. 199 - 204
30. 205 - 213
31. 214 - 219
32. 220 - 221
33. 222 - 229
34. 230 - 239
35. 240
36. 241
37. 242
38. 243 - 245
39. 246 - 250
40. 251
41. 252 - 255
42. 256 - 257
43. 258 - 259
44. 260 - 263
45. 264 - 270
46. 271
47. 272 - 278
48. 279 - 288
49. 289 - 302
50. 303 - 306
51. 307 - 314
52. 315
53. 316 - 324
54. 325 - 330
55. 331 - 341
56. 342 - 350
57. 351 - 360
58. 361 - 369
59. 370 - 378
60. 379 - 386
61. 387 - 396
62. 397 - 408
63. 409 - 410
64. 411 - 418
65. 419 - 425
66. 426 - 431
67. 432 - 439
68. 440 - 446
69. 447 - 456
70. 457 - 462
71. 463 - 471
72. 472 - 479
73. 480 - 486
74. 487 - 489
75. 490 - 491
76. 492 - 494
77. 495 - 501
78. 502 - 504
79. 505 - 512
80. 513 - 520
81. 521 - 526
82. 527 - 535
83. 536 - 540
84. 541 - 545
85. 546 - 547
86. 548 - 549
87. 550 - 555
88. 556 - 563
89. 564 - 571
90. 572 - 579
91. 580 - 588
92. 589 - 599
93. 600 - 601
94. 602 - 605
95. 606 - 612
96. 613 - 615
97. 616 - 626a
98. 627
99. 628 - 637
100. 638 - 646
101. 647 - 649
102. 650
103. 651 - 657
104. 658 - 665
105. 666 - 674
106. 675 - 682
107. 683 - 691
108. 692 - 698
109. 699 - 707
110. 708 - 719
111. 720 - 726
112. 727 - 728
113. 729 - 740
114. 741 - 744
115. 745 - 751
116. 752 - 760
117. 761 - 770
118. 771 - 778
119. 779 - 790
120. 791 - 796
121. 797 - 807
122. 808 - 816
123. 817 - 821
124. 822 - 836
125. 837 - 845
126. 846 - 859
127. 860 - 872
128. 873 - 883
129. 884 - 885
130. 886
131. 887 - 888
132. 889 - 890
133. 891 - 897
134. 898 - 900
135. 901 - 907
136. 908 - 913
137. 914 - 919
138. 920 - 921
139. 922 - 924
140. 925
141. 926 - 930
142. 931 - 936
143. 937 - 941
144. 942
145. 943 - 948
146. 949 - 954
147. 955
148. 956 - 962
149. 963 - 969
150. 970
151. 971 - 978
152. 979 - 981
153. 982 - 985
154. 986 - 994
155. 995 - 1004
156. 1005 - 1011
157. 1012 - 1013
158. 1014
159. 1015 - 1018
160. 1019 - 1020
161. 1021 - 1022
162. 1023 - 1031
163. 1032 - 1038
164. 1039 - 1042
165. 1043 - 1046
166. 1047
167. 1048
168. 1049 - 1054
169. 1055 - 1061
170. 1062 - 1071
171. 1072 - 1076
172. 1077
173. 1078 - 1079
174. 1080
175. 1081
176. 1082
177. 1083
178. 1084
179. 1085 - 1092
180. 1093 - 1097
181. 1098 - 1105
182. 1106 - 1113
183. 1114 - 1118
184. 1119
185. 1120
186. 1121 - 1126
187. 1127 - 1132
188. 1133 - 1134
189. 1135 - 1145
190. 1146
191. 1147 - 1148
192. 1149
193. 1150 - 1151
194. 1152 - 1161
195. 1162 - 1170
196. 1171 - 1173
197. 1174 - 1175
198. 1176 - 1184
199. 1185 - 1187
200. 1188 - 1196
201. 1197 - 1203
202. 1204 - 1205
203. 1206 - 1215
204. 1216 - 1223
205. 1224 - 1230
206. 1231 - 1238
207. 1239 - 1246
208. 1247 - 1261
209. 1262 - 1268
210. 1269 - 1278
211. 1279 - 1285
212. 1286 - 1293
213. 1294 - 1299
214. 1300 - 1308
215. 1309
216. 1310
217. 1311
218. 1312
219. 1313
220. 1314
221. 1315
222. 1316
223. 1317
224. 1318
225. 1319
226. 1320
227. 1321
228. 1322
229. 1323
230. 1324
231. 1325
232. 1326
233. 1327
234. 1328
235. 1329
236. 1330
237. 1331
238. 1332
239. 1333
240. 1334
241. 1335
242. 1336
243. 1337
244. 1338
245. 1339
246. 1340
247. 1341
248. 1342
249. 1343
250. 1344
251. 1345
252. 1346
253. 1347
254. 1348
255. 1349
256. 1350
257. 1351
258. 1352
259. 1353
260. 1354
261. 1355
262. 1356
263. 1357
264. 1358
265. 1359
266. 1360
267. 1361
268. 1362
269. 1363
270. 1364
271. 1365
272. 1366
273. 1367
274. 1368
275. 1369
276. 1370
277. 1371
278. 1372
279. 1373
280. 1374
281. 1375
282. 1376
283. 1377
284. 1378
285. 1379
286. 1380
287. 1381
288. 1382
289. 1383
290. 1384
291. 1385
292. 1386
293. 1387
294. 1388
295. 1389
296. 1390
297. 1391
298. 1392
299. 1393
300. 1394
301. 1395
302. 1396
303. 1397
304. 1398
305. 1399
306. 1400
307. 1401
308. 1402
309. 1403
310. 1404
311. 1405
312. 1406
313. 1407
314. 1408
315. 1409
316. 1410
317. 1411
318. 1412
319. 1413
320. 1414
321. 1415
322. 1416
323. 1417
324. 1418
325. 1419
326. 1420
327. 1421
328. 1422
329. 1423
330. 1424
331. 1425
332. 1426
333. 1427
334. 1428
335. 1429
336. 1430
337. 1431
338. 1432
339. 1433
340. 1434
341. 1435
342. 1436
343. 1437
344. 1438
345. 1439
346. 1440
347. 1441
348. 1442
349. 1443
350. 1444
351. 1445
352. 1446
353. 1447
354. 1448
355. 1449
356. 1450
357. 1451
358. 1452
359. 1453
360. 1454
361. 1455
362. 1456
363. 1457
364. 1458
365. 1459
366. 1460
367. 1461
368. 1462
369. 1463
370. 1464
371. 1465
372. 1466
373. 1467
374. 1468
375. 1469
376. 1470
377. 1471
378. 1472
379. 1473
380. 1474
381. 1475
382. 1476
383. 1477
384. 1478
385. 1479
386. 1480
387. 1481
388. 1482
389. 1483
390. 1484
391. 1485
392. 1486
393. 1487
394. 1488
395. 1489
396. 1490
397. 1491
398. 1492
399. 1493
400. 1494
401. 1495
402. 1496
403. 1497
404. 1498
405. 1499
406. 1500
407. 1501
408. 1502
409. 1503
410. 1504
411. 1505
412. 1506
413. 1507
414. 1508
415. 1509
416. 1510
417. 1511
418. 1512
419. 1513
420. 1514
421. 1515
422. 1516
423. 1517
424. 1518
425. 1519
426. 1520
427. 1521
428. 1522
429. 1523
430. 1524
431. 1525
432. 1526
433. 1527
434. 1528
435. 1529
436. 1530
437. 1531
438. 1532
439. 1533
440. 1534
441. 1535
442. 1536
443. 1537
444. 1538
445. 1539
446. 1540
447. 1541
448. 1542
449. 1543
450. 1544
451. 1545
452. 1546
453. 1547
454. 1548
455. 1549
456. 1550
457. 1551
458. 1552
459. 1553
460. 1554
461. 1555
462. 1556
463. 1557
464. 1558
465. 1559
466. 1560
467. 1561
468. 1562
469. 1563
470. 1564
471. 1565
472. 1566
473. 1567
474. 1568
475. 1569
476. 1570
477. 1571
478. 1572
479. 1573
480. 1574
481. 1575
482. 1576
483. 1577
484. 1578
485. 1579
486. 1580
487. 1581
488. 1582
489. 1583
490. 1584
491. 1585
492. 1586
493. 1587
494. 1588
495. 1589
496. 1590
497. 1591
498. 1592
499. 1593
500. 1594
501. 1595
502. 1596
503. 1597
504. 1598
505. 1599
506. 1600
507. 1601
508. 1602
509. 1603
510. 1604
511. 1605
512. 1606
513. 1607
514. 1608
515. 1609
516. 1610
517. 1611
518. 1612
519. 1613
520. 1614
521. 1615
522. 1616
523. 1617
524. 1618
525. 1619
526. 1620
527. 1621
528. 1622
529. 1623
530. 1624
531. 1625
532. 1626
533. 1627
534. 1628
535. 1629
536. 1630
537. 1631
538. 1632
539. 1633
540. 1634
541. 1635
542. 1636
543. 1637
544. 1638
545. 1639
546. 1640
547. 1641
548. 1642
549. 1643
550. 1644
551. 1645
552. 1646
553. 1647
554. 1648
555. 1649
556. 1650
557. 1651
558. 1652
559. 1653
560. 1654
561. 1655
562. 1656
563. 1657
564. 1658
565. 1659
566. 1660
567. 1661
568. 1662
569. 1663
570. 1664
571. 1665
572. 1666
573. 1667
574. 1668
575. 1669
576. 1670
577. 1671
578. 1672
579. 1673
580. 1674
581. 1675
582. 1676
583. 1677
584. 1678
585. 1679
586. 1680
587. 1681
588. 1682
589. 1683
590. 1684
591. 1685
592. 1686
593. 1687
594. 1688
595. 1689
596. 1690
597. 1691
598. 1692
599. 1693
600. 1694
601. 1695
602. 1696
603. 1697
604. 1698
605. 1699
606. 1700
607. 1701
608. 1702
609. 1703
610. 1704
611. 1705
612. 1706
613. 1707
614. 1708
615. 1709
616. 1710
617. 1711
618. 1712
619. 1713
620. 1714
621. 1715
622. 1716
623. 1717
624. 1718
625. 1719
626. 1720
627. 1721
628. 1722
629. 1723
630. 1724
631. 1725
632. 1726
633. 1727
634. 1728
635. 1729
636. 1730
637. 1731
638. 1732
639. 1733
640. 1734
641. 1735
642. 1736
643. 1737
644. 1738
645. 1739
646. 1740
647. 1741
648. 1742
649. 1743
650. 1744
651. 1745
652. 1746
653. 1747
654. 1748
655. 1749
656. 1750
657. 1751
658. 1752
659. 1753
660. 1754
661. 1755
662. 1756
663. 1757
664. 1758
665. 1759
666. 1760
667. 1761
668. 1762
669. 1763
670. 1764
671. 1765
672. 1766
673. 1767
674. 1768
675. 1769
676. 1770
677. 1771
678. 1772
679. 1773
680. 1774
681. 1775
682. 1776
683. 1777
684. 1778
685. 1779
686. 1780
687. 1781
688. 1782
689. 1783
690. 1784
691. 1785
692. 1786
693. 1787
694. 1788
695. 1789
696. 1790
697. 1791
698. 1792
699. 1793
700. 1794
701. 1795
702. 1796
703. 1797
704. 1798
705. 1799
706. 1800
707. 1801
708. 1802
709. 1803
710. 1804
711. 1805
712. 1806
713. 1807
714. 1808
715. 1809
716. 1810
717. 1811
718. 1812
719. 1813
720. 1814
721. 1815
722. 1816
723. 1817
724. 1818
725. 1819
726. 1820
727. 1821
728. 1822
729. 1823
730. 1824
731. 1825
732. 1826
733. 1827
734. 1828
735. 1829
736. 1830
737. 1831
738. 1832
739. 1833
740. 1834
741. 1835
742. 1836
743. 1837
744. 1838
745. 1839
746. 1840
747. 1841
748. 1842
749. 1843
750. 1844
751. 1845
752. 1846
753. 1847
754. 1848
755. 1849
756. 1850
757. 1851
758. 1852
759. 1853
760. 1854
761. 1855
762. 1856
763. 1857
764. 1858
765. 1859
766. 1860
767. 1861
768. 1862
769. 1863
770. 1864
771. 1865
772. 1866
773. 1867
774. 1868
775. 1869
776. 1870
777. 1871
778. 1872
779. 1873
780. 1874
781. 1875
782. 1876
783. 1877
784. 1878
785. 1879
786. 1880
787. 1881
788. 1882
789. 1883
790. 1884
791. 1885
792. 1886
793. 1887
794. 1888
795. 1889
796. 1890
797. 1891
798. 1892
799. 1893
800. 1894
801. 1895
802. 1896
803. 1897
804. 1898
805. 1899
806. 1900
807. 1901
808. 1902
809. 1903
810. 1904
811. 1905
812. 1906
813. 1907
814. 1908
815. 1909
816. 1910
817. 1911
818. 1912
819. 1913
820. 1914
821. 1915
822. 1916
823. 1917
824. 1918
825. 1919
826. 1920
827. 1921
828. 1922
829. 1923
830. 1924
831. 1925
832. 1926
833. 1927
834. 1928
835. 1929
836. 1930
837. 1931
838. 1932
839. 1933
840. 1934
841. 1935
842. 1936
843. 1937
844. 1938
845. 1939
846. 1940
847. 1941
848. 1942
849. 1943
850. 1944
851. 1945
852. 1946
853. 1947
854. 1948
855. 1949
856. 1950
857. 1951
858. 1952
859. 1953
860. 1954
861. 1955
862. 1956
863. 1957
864. 1958
865. 1959
866. 1960
867. 1961
868. 1962
869. 1963
870. 1964
871. 1965
872. 1966
873. 1967
874. 1968
875. 1969
876. 1970
877. 1971
878. 1972
879. 1973
880. 1974
881. 1975
882. 1976
883. 1977
884. 1978
885. 1979
886. 1980
887. 1981
888. 1982
889. 1983
890. 1984
891. 1985
892. 1986
893. 1987
894. 1988
895. 1989
896. 1990
897. 1991
898. 1992
899. 1993
900. 1994
901. 1995
902. 1996
903. 1997
904. 1998
905. 1999
906. 2000
907. 2001
908. 2002
909. 2003
910. 2004
911. 2005
912. 2006
913. 2007
914. 2008
915. 2009
916. 2010
917. 2011
918. 2012
919. 2013
920. 2014
921. 2015
922. 2016
923. 2017
924. 2018
925. 2019
926. 2020
927. 2021
928. 2022
929. 2023
930. 2024
931. 2025
932. 2026
933. 2027
934. 2028
935. 2029
936. 2030
937. 2031
938. 2032
939. 2033
940. 2034
941. 2035
942. 2036
943. 2037
944. 2038
945. 2039
946. 2040
947. 2041
948. 2042
949. 2043
950. 2044
951. 2045
952. 2046
953. 2047
954. 2048
955. 2049
956. 2050
957. 2051
958. 2052
959. 2053
960. 2054
961. 2055
962. 2056
963. 2057
964. 2058
965. 2059
966. 2060
967. 2061
968. 2062
969. 2063
970. 2064
971. 2065
972. 2066
973. 2067
974. 2068
975. 2069
976. 2070
977. 2071
978. 2072
979. 2073
980. 2074
981. 2075
982. 2076
983. 2077
984. 2078
985. 2079
986. 2080
987. 2081
988. 2082
989. 2083
990. 2084
991. 2085
992. 2086
993. 2087
994. 2088
995. 2089
996. 2090
997. 2091
998. 2092
999. 2093
1000. 2094
1001. 2095
1002. 2096
1003. 2097
1004. 2098
1005. 2099
1006. 2100
1007. 2101
1008. 2102
1009. 2103
1010. 2104
1011. 2105
1012. 2106
1013. 2107
1014. 2108
1015. 2109
1016. 2110
1017. 2111
1018. 2112
1019. 2113
1020. 2114
1021. 2115
1022. 2116
1023. 2117
1024. 2118
1025. 2119
1026. 2120
1027. 2121
1028. 2122
1029. 2123
1030. 2124
1031. 2125
1032. 2126
1033. 2127
1034. 2128
1035. 2129
1036. 2130
1037. 2131
1038. 2132
1039. 2133
1040. 2134
1041. 2135
1042. 2136
1043. 2137
1044. 2138
1045. 2139
1046. 2140
1047. 2141
1048. 2142
1049. 2143
1050. 2144
1051. 2145
1052. 2146
1053. 2147
1054. 2148
1055. 2149
1056. 2150
1057. 2151
1058. 2152
1059. 2153
1060. 2154
1061. 2155
1062. 2156
1063. 2157
1064. 2158
1065. 2159
1066. 2160
1067. 2161
1068. 2162
1069. 2163
1070. 2164
1071. 2165
1072. 2166
1073. 2167
1074. 2168
1075. 2169
1076. 2170
1077. 2171
1078. 2172
1079. 2173
1080. 2174
1081. 2175
1082. 2176
1083. 2177
1084. 2178
1085. 2179
1086. 2180
1087. 2181
1088. 2182
1089. 2183
1090. 2184
1091. 2185
1092. 2186
1093. 2187
1094. 2188
1095. 2189
1096. 2190
1097. 2191
1098. 2192
1099. 2193
1100. 2194
1101. 2195
1102. 2196
1103. 2197
1104. 2198
1105. 2199
1106. 2200
1107. 2201
1108. 2202
1109. 2203
1110. 2204
1111. 2205
1112. 2206
1113. 2207
1114. 2208
1115. 2209
1116. 2210
1117. 2211
1118. 2212
1119. 2213
1120. 2214
1121. 2215
1122. 2216
1123. 2217
1124. 2218
1125. 2219
1126. 2220
1127. 2221
1128. 2222
1129. 2223
1130. 2224
1131. 2225
1132. 2226
1133. 2227
1134. 2228
1135. 2229
1136. 2230
1137. 2231
1138. 2232
1139. 2233
1140. 2234
1141. 2235
1142. 2236
1143. 2237
1144. 2238
1145. 2239
1146. 2240
1147. 2241
1148. 2242
1149. 2243
1150. 2244
1151. 2245
1152. 2246
1153. 2247
1154. 2248
1155. 2249
1156. 2250
1157. 2251
1158. 2252
1159. 2253
1160. 2254
1161. 2255
1162. 2256
1163. 2257
1164. 2258
1165. 2259
1166. 2260
1167. 2261
1168. 2262
1169. 2263
1170. 2264
1171. 2265
1172. 2266
1173. 2267
1174. 2268
1175. 2269
1176. 2270
1177. 2271
1178. 2272
1179. 2273
1180. 2274
1181. 2275
1182. 2276
1183. 2277
1184. 2278
1185. 2279
1186. 2280
1187. 2281
1188. 2282
1189. 2283
1190. 2284
1191. 2285
1192. 2286
1193. 2287
1194. 2288
1195. 2289
1196. 2290
1197. 2291
1198. 2292
1199. 2293
1200. 2294
1201. 2295
1202. 2296
1203. 2297
1204. 2298
1205. 2299
1206. 2300
1207. 2301
1208. 2302
1209. 2303
1210. 2304
1211. 2305
1212. 2306
1213. 2307
1214. 2308
1215. 2309
1216. 2310
1217. 2311
1218. 2312
1219. 2313
1220. 2314
1221. 2315
1222. 2316
1223. 2317
1224. 2318
1225. 2319
1226. 2320
1227. 2321
1228. 2322
1229. 2323
1230. 2324
1231. 2325
1232. 2326
1233. 2327
1234. 2328
1235. 2329
1236. 2330
1237. 2331
1238. 2332
1239. 2333
1240. 2334
1241. 2335
1242. 2336
1243. 2337
1244. 2338
1245. 2339
1246. 2340
1247. 2341
1248. 2342
1249. 2343
1250. 2344
1251. 2345
1252. 2346
1253. 2347
1254. 2348
1255. 2349
1256. 2350
1257. 2351
1258. 2352
1259. 2353
1260. 2354
1261. 2355
1262. 2356
1263. 2357
1264. 2358
1265. 2359
1266. 2360
1267. 2361
1268. 2362
1269. 2363
1270. 2364
1271. 2365
1272. 2366
1273. 2367
1274. 2368
1275. 2369
1276. 2370
1277. 2371
1278. 2372
1279. 2373
1280. 2374
1281. 2375
1282. 2376
Beschrijving van de series en archiefbestanddelen
- Stukken betreffende parochies vallend onder het dekenaat Alkemade, 1850-1971; 1-52; 52 omslagen
  - O.L.Vrouw Presentatie te Alkmaar., 1-3
    - Bestanddeel 1, 1
      Openbaarheid beperkt tot 01-01-2022
    - Bestanddeel 2, 2
    - Bestanddeel 3, 3
  - O.L.Vrouw Geboorte te Hoogmade., 4-13
    - Bestanddeel 1, 4
    - Bestanddeel 2, 5
    - Bestanddeel 3, 6
    - Bestanddeel 4, 7
    - Bestanddeel 5, 8
    - Bestanddeel 6, 9
    - Bestanddeel 7, 10
    - Bestanddeel 8, 11
    - Bestanddeel 9, 12
    - Bestanddeel 10, 13
  - H.Johannes de Doper te Leimuiden., 14-22
    - Bestanddeel 1, 14
    - Bestanddeel 2, 15
    - Bestanddeel 3, 16
    - Bestanddeel 4, 17
    - Bestanddeel 5, 18
    - Bestanddeel 6, 19
    - Bestanddeel 7, 20
    - Bestanddeel 8, 21
    - Bestanddeel 9, 22
  - H.Bavo te Oud Ade., 23-28
    - Bestanddeel 1, 23
    - Bestanddeel 2, 24
    - Bestanddeel 3, 25
    - Bestanddeel 4, 26
    - Bestanddeel 5, 27
    - Bestanddeel 6, 28
  - H.Jacobus te Oude Wetering., 29-34
    - Bestanddeel 1, 29
    - Bestanddeel 2, 30
    - Bestanddeel 3, 31
    - Bestanddeel 4, 32
    - Bestanddeel 5, 33
    - Bestanddeel 6, 34
  - H.Petrus Banden te Roelofarendsveen., 35-44
    - Bestanddeel 1, 35
    - Bestanddeel 2, 36
    - Bestanddeel 3, 37
    - Bestanddeel 4, 38
    - Bestanddeel 5, 39
    - Bestanddeel 6, 40
    - Bestanddeel 7, 41
    - Bestanddeel 8, 42
    - Bestanddeel 9, 43
    - Bestanddeel 10, 44
  - O.L.Vrouw Geboorte te Rijpwetering., 45-52
    - Bestanddeel 1, 45
    - Bestanddeel 2, 46
    - Bestanddeel 3, 47
    - Bestanddeel 4, 48
    - Bestanddeel 5, 49
    - Bestanddeel 6, 50
    - Bestanddeel 7, 51
    - Bestanddeel 8, 52
- Stukken betreffende parochies vallend onder het dekenaat Alphen, 1850-1971; 53-133; 81 omslagen
  - H.H.Petrus en Paulus te Aarlanderveen., 53-60
    - Bestanddeel 1, 53
    - Bestanddeel 2, 54
    - Bestanddeel 3, 55
    - Bestanddeel 4, 56
    - Bestanddeel 5, 57
    - Bestanddeel 6, 58
    - Bestanddeel 7, 59
    - Bestanddeel 8, 60
  - H.Pius X te Alphen a/d Rijn., 61-62
    - Bestanddeel 1, 61
    - Bestanddeel 2, 62
  - H.Bonifatius te Alphen a/d Rijn., 63-77
    - Bestanddeel 1, 63
    - Bestanddeel 2, 64
    - Bestanddeel 3, 65
    - Bestanddeel 4, 66
    - Bestanddeel 5, 67
    - Bestanddeel 6, 68
    - Bestanddeel 7, 69
    - Bestanddeel 8, 70
    - Bestanddeel 9, 71
    - Bestanddeel 10, 72
    - Bestanddeel 11, 73
    - Bestanddeel 12, 74
    - Bestanddeel 13, 75
    - Bestanddeel 14, 76
    - Bestanddeel 15, 77
  - Sint Willibrord te Bodegraven., 78-85
    - Bestanddeel 1, 78
    - Bestanddeel 2, 79
    - Bestanddeel 3, 80
    - Bestanddeel 4, 81
    - Bestanddeel 5, 82
    - Bestanddeel 6, 83
    - Bestanddeel 7, 84
    - Bestanddeel 8, 85
  - H.Adrianus te Langeraar., 86-97
    - Bestanddeel 1, 86
    - Bestanddeel 2, 87
    - Bestanddeel 3, 88
    - Bestanddeel 4, 89
    - Bestanddeel 5, 90
    - Bestanddeel 6, 91
    - Bestanddeel 7, 92
    - Bestanddeel 8, 93
    - Bestanddeel 9, 94
    - Bestanddeel 10, 95
    - Bestanddeel 11, 96
    - Bestanddeel 12, 97
  - O.L.Vrouw Geboorte te Meije en Zegveld., 98-103
    - Bestanddeel 1, 98
    - Bestanddeel 2, 99
    - Bestanddeel 3, 100
    - Bestanddeel 4, 101
    - Bestanddeel 5, 102
    - Bestanddeel 6, 103
  - O.L.Vrouw Hemelvaart te Nieuwkoop., 104-112
    - Bestanddeel 1, 104
    - Bestanddeel 2, 105
    - Bestanddeel 3, 106
    - Bestanddeel 4, 107
    - Bestanddeel 5, 108
    - Bestanddeel 6, 109
    - Bestanddeel 7, 110
    - Bestanddeel 8, 111
    - Bestanddeel 9, 112
  - H.Nicolaas te Nieuwveen., 113-121
    - Bestanddeel 1, 113
    - Bestanddeel 2, 114
    - Bestanddeel 3, 115
    - Bestanddeel 4, 116
    - Bestanddeel 5, 117
    - Bestanddeel 6, 118
    - Bestanddeel 7, 119
    - Bestanddeel 8, 120
    - Bestanddeel 9, 121
  - H.Martinus te Noorden., 122-127
    - Bestanddeel 1, 122
    - Bestanddeel 2, 123
    - Bestanddeel 3, 124
    - Bestanddeel 4, 125
    - Bestanddeel 5, 126
    - Bestanddeel 6, 127
  - H.Johannes Geboorte te Zevenhoven., 128-133
    - Bestanddeel 1, 128
    - Bestanddeel 2, 129
    - Bestanddeel 3, 130
    - Bestanddeel 4, 131
    - Bestanddeel 5, 132
    - Bestanddeel 6, 133
- Stukken betreffende parochies vallend onder het dekenaat Delft, 1850-1971; 134-219; 86 omslagen
  - Sint Willibrordus te Bergschenhoek., 134-139
    - Bestanddeel 1, 134
    - Bestanddeel 2, 135
    - Bestanddeel 3, 136
    - Bestanddeel 4, 137
    - Bestanddeel 5, 138
    - Bestanddeel 6, 139
  - O.L.Vrouw Geboorte te Berkel., 140-149
    - Bestanddeel 1, 140
    - Bestanddeel 2, 141
    - Bestanddeel 3, 142
    - Bestanddeel 4, 143
    - Bestanddeel 5, 144
    - Bestanddeel 6, 145
    - Bestanddeel 7, 146
    - Bestanddeel 8, 147
    - Bestanddeel 9, 148
    - Bestanddeel 10, 149
  - O.L.Vrouw Visitatie te Bleiswijk., 150-156
    - Bestanddeel 1, 150
    - Bestanddeel 2, 151
    - Bestanddeel 3, 152
    - Bestanddeel 4, 153
    - Bestanddeel 5, 154
    - Bestanddeel 6, 155
    - Bestanddeel 7, 156
  - Sint Hippolytus te Delft., 157-168
    - Bestanddeel 1, 157
    - Bestanddeel 2, 158
    - Bestanddeel 3, 159
    - Bestanddeel 4, 160
    - Bestanddeel 5, 161
    - Bestanddeel 6, 162
    - Bestanddeel 7, 163
    - Bestanddeel 8, 164
    - Bestanddeel 9, 165
    - Bestanddeel 10, 166
    - Bestanddeel 11, 167
    - Bestanddeel 12, 168
  - H.Joseph te Delft., 169-177
    - Bestanddeel 1, 169
    - Bestanddeel 2, 170
    - Bestanddeel 3, 171
    - Bestanddeel 4, 172
    - Bestanddeel 5, 173
    - Bestanddeel 6, 174
    - Bestanddeel 7, 175
    - Bestanddeel 8, 176
    - Bestanddeel 9, 177
  - H.H.Nicolaas en Gezellen te Delft., 178-181
    - Bestanddeel 1, 178
    - Bestanddeel 2, 179
    - Bestanddeel 3, 180
    - Bestanddeel 4, 181
  - O.L.Vrouw Onbevlekt Ontvangen te Delft., 182-183
    - Bestanddeel 1, 182
    - Bestanddeel 2, 183
  - H.Adelberg te Delft., 184
  - H.Pastoor van Ars te Delft., 185-186
    - Bestanddeel 1, 185
    - Bestanddeel 2, 186
  - Alleheiligst Sacrament te Delft., 187-192
    - Bestanddeel 1, 187
    - Bestanddeel 2, 188
    - Bestanddeel 3, 189
    - Bestanddeel 4, 190
    - Bestanddeel 5, 191
    - Bestanddeel 6, 192
  - H.H.Antonius en Cornelius te Den Hoorn., 193-198
    - Bestanddeel 1, 193
    - Bestanddeel 2, 194
    - Bestanddeel 3, 195
    - Bestanddeel 4, 196
    - Bestanddeel 5, 197
    - Bestanddeel 6, 198
  - H.Maria Magdalena te Maasland., 199-204
    - Bestanddeel 1, 199
    - Bestanddeel 2, 200
    - Bestanddeel 3, 201
    - Bestanddeel 4, 202
    - Bestanddeel 5, 203
    - Bestanddeel 6, 204
  - H.Johannes de Doper te Pijnacker., 205-213
    - Bestanddeel 1, 205
    - Bestanddeel 2, 206
    - Bestanddeel 3, 207
    - Bestanddeel 4, 208
    - Bestanddeel 5, 209
    - Bestanddeel 6, 210
    - Bestanddeel 7, 211
    - Bestanddeel 8, 212
    - Bestanddeel 9, 213
  - H.Jacobus te Schipluiden., 214-219
    - Bestanddeel 1, 214
    - Bestanddeel 2, 215
    - Bestanddeel 3, 216
    - Bestanddeel 4, 217
    - Bestanddeel 5, 218
    - Bestanddeel 6, 219
- Stukken betreffende parochies vallend onder het dekenaat Dordrecht, 1850-1971; 220-271; 52 omslagen
  - O.L.Vrouw van Fatima te Alblasserdam., 220-221
    - Bestanddeel 1, 220
    - Bestanddeel 2, 221
  - H.Antonius van Padua te Dordrecht., 222-229
    - Bestanddeel 1, 222
    - Bestanddeel 2, 223
    - Bestanddeel 3, 224
    - Bestanddeel 4, 225
    - Bestanddeel 5, 226
    - Bestanddeel 6, 227
    - Bestanddeel 7, 228
    - Bestanddeel 8, 229